---
title: "Presentation Template for HCIC"
subtitle: "Sozialwissenschaftliche Forschungsmethoden für Fortgeschrittene"
author: "**Dr. André Calero Valdez**<br />Martina Ziefle <br /> <br />Human-Computer Interaction Center<br /> "
date: "7.7.2018"
output:
  xaringan::moon_reader:
    css: ["default", "default-fonts", "hcic.css"]  
    lib_dir: libs
    nature:
      highlightStyle: github
      highlightLines: true
      countIncrementalSlides: false
---

```{r setup, include=FALSE}
options(htmltools.dir.version = FALSE)
knitr::opts_chunk$set(cache = FALSE, fig.align = "center", dev = "png", fig.retina = 2, fig.asp=0.681)
library(tidyverse)
theme_set(theme_gray(base_size=20))
```

class: center, middle, inverse
# Agenda 
## Introduction
## Related Work
## Method
## Results

---

# R als Taschenrechner
## Mathematische Operatoren
Wir können in R einfach addieren.
```{r eval=T}
c(3+4, 4+3)    
5+7
``` 


???
Notizen


---
class: center, middle

# What's next?
Something?   
---
class: center, middle 
# Überschrift

Text kann ich hier schreiben

```{r test, fig.asp=0.28}
x <- rnorm(n = 100, mean = 4, sd = 2)
qplot(x, binwidth=0.4)
```



???
Hier stehen Notizen zu dieser Folie 
- Was kommt
- Danach

---
# Einleitung

- Test
- Test 2
- Test 3
```{r, eval=F}
  data %>% select(gender)
```


---

# Überschrift
## zweite Überschrift

- Aufzählung
- Aufzählung 2

1. Nummerierung
1. Nummerierung

*Test* [Webseitenlink](http://www.google.de) 

$$\sum{a_{i}x^{i}}$$

---
# Standardnormalverteilung
## Histogramme für unterschiedliche Stichprobengrößen

.pull-left[Stichprobengröße 1.000
```{r histograms, dev='svg'}
x <- rnorm(1000)
d <- data.frame(x)
ggplot(d, aes(x=x)) + 
  geom_histogram(binwidth = 0.2) 
```
]
.pull-right[left
```{r histograms2, dev='svg'}
x <- rnorm(100)
d <- data.frame(x)
ggplot(d, aes(x=x)) + 
  geom_histogram(binwidth = 0.2)
```
]



---
# Standardnormalverteilung
## Histogramme für unterschiedliche Stichprobengrößen

Stichprobengröße 1.000
```{r histograms3, fig.asp=0.68, dev='svg'}
x <- rnorm(1000)
d <- data.frame(x)
ggplot(d, aes(x=x)) + 
  geom_histogram(binwidth = 0.2) 
```


